# 集体土地开发改造的问题

提问人：wingsliulei 时间：2023-10-20 08:23:18
请教陈版，开发商中标集体土地改造园区项目，村集体经济联社与开发商约定改造成功后开发商分得一半物业的长期使用权（不改变产权，可转租），另一半村集体再正常出租给开发商，意味着整个园区归开发商运营了，开发商可以转租，这里开发商的业务实质是否就是债务重组+转租，另外如果不执行新租赁则下，开发商债务重组时候，借什么，贷应收账款呢？

回答人：chenyiwei
从主帖描述中看不出来开发商和村集体之间存在修改债务条件的情况？因而是否存在债务重组无法判断。